臺灣臺南地方法院刑事判決
111年度交易字第225號
公  訴  人  臺灣臺南地方檢察署檢察官
被      告  李榮金


上列被告因過失傷害案件，經檢察官提起公訴（111年度偵字第2
730號），被告於本院準備程序進行中，就被訴事實為有罪之陳
述，本院裁定改依簡式審判程序審理，判決如下：
    主  文
李榮金犯過失傷害罪，處拘役伍拾玖日，如易科罰金，以新臺幣
壹仟元折算壹日。緩刑貳年，並應履行如附件二所示本院一一一
年度南司刑移調字第一八一號調解筆錄所示內容之賠償義務。
   事實及理由
一、本件被告李榮金所犯為死刑、無期徒刑、最輕本刑為3年以
    上有期徒刑以外之罪，其於準備程序進行中，就被訴事實為
    有罪之陳述，經告知簡式審判程序之旨，並聽取公訴人、被
    告之意見後，由本院依刑事訴訟法第273條之1第1項規定，
    裁定進行簡式審判程序。又依同法第273之2之規定，本件簡
    式審判程序之證據調查，不受同法第159條第1項、第161條
    之2、第161條之3、第163條之1及第164條至第170條規定之
    限制，合先敘明。
二、本件犯罪事實及證據，除證據部分補充被告於本院準備程序
    及審理時所為自白外，餘均引用檢察官起訴書之記載（如附
    件一）。
三、論罪科刑：
㈠、核被告所為，係犯刑法第284條前段之過失傷害罪。被告於肇
    事後，在未有偵查犯罪職務之機關或公務員發覺其為犯罪人
    前，即向至現場處理本件道路交通事故，尚不知肇事者為何
    人之臺南市政府警察局永康分局交通分隊員警供承其肇事犯
    罪，自首並接受裁判等情，有臺南市政府警察局道路交通事
    故肇事人自首情形紀錄表1紙在卷可稽（見他字卷第73頁）
    ，被告所為符合自首之規定，爰依刑法第62條前段之規定減
    輕其刑。爰審酌被告年逾七旬，自領取駕照後未曾發生交通
    事故，犯後坦承犯行，已有悔意，兼衡被告之過失情節、告
    訴人因本件車禍所受之傷害程度，被告業於本院與告訴人調
    解成立，同意賠償告訴人之損害，暨被告軍校畢業之智識程
    度及生活狀況等一切情狀，量處如主文所示之刑，並諭知如
    易科罰金之折算標準。
㈡、被告並無前科紀錄，素行尚佳，此有臺灣高等法院被告前案
    紀錄表在卷可稽，因一時疏失，偶罹刑典，經此罪刑之宣告
    後，已足資警惕，應無再犯之虞，本院因認被告所受宣告之
    刑，以暫不執行為適當，併予宣告緩刑2年，以啟自新。又
    緩刑宣告，得斟酌情形，命犯罪行為人向被害人支付相當數
    額之財產或非財產上之損害賠償，刑法第74條第2項第3款亦
    有明定。為確保被告於緩刑期間，能按上開調解筆錄所承諾
    之賠償金額以及付款方式履行，以確實收緩刑之功效，爰依
    前揭規定，併諭知被告應依如附件所示調解筆錄所示內容履
    行賠償義務。倘被告未遵循本院諭知之緩刑期間所定負擔而
    情節重大者，檢察官得依刑事訴訟法第476條及刑法第75條
    之1第1項第4款之規定，聲請撤銷本案緩刑之宣告，併予敘
    明。
據上論斷，應依刑事訴訟法第273條之1第1項、第299條第1項前
段、第310條之2、第454條第2項，刑法第284條前段、第62條前
段、第41條第1項前段、第74條第1項第1款、第2項第3款，刑法
施行法第1條之第1項，判決如主文。
本案經檢察官張佳蓉提起公訴，檢察官林容萱到庭執行職務。
中　　華　　民　　國　　111 　年　　3 　　月　　31　　日
                  刑事第四庭  法  官  陳本良
以上正本證明與原本無異。
如不服本判決應於收受本判決後20日內向本院提出上訴書狀，並
應敘述具體理由。其未敘述上訴理由者，應於上訴期間屆滿後20
日內向本院補提理由書狀（均須按他造當事人之人數附繕本）「
切勿逕送上級法院」。 
                              書記官  吳幸芳
中　　華　　民　　國　　111 　年　　3 　　月　　31　　日
附件一：臺灣臺南地方檢察署檢察官起訴書1份
附件二：本院111年度南司刑移調字第181號調解筆錄
附錄本案論罪科刑法條
中華民國刑法第284條
因過失傷害人者，處1年以下有期徒刑、拘役或10萬元以下罰金
；致重傷者，處3年以下有期徒刑、拘役或30萬元以下罰金。
〈附件一〉
臺灣臺南地方檢察署檢察官起訴書
                                     111年度偵字第2730號
　　被　　　告　李榮金　男　74歲（民國00年0月00日生）
　　　　　　　　　　　　住○○市○○區○○路0段000巷00弄
　　　　　　　　　　　　　0號
　　　　　　　　　　　　國民身分證統一編號：Z000000000號
上列被告因過失傷害案件，已經偵查終結，認應提起公訴，茲將
犯罪事實及證據並所犯法條分敘如下：
　　　　犯罪事實
一、李榮金於民國110年2月10日下午1時13分許，將車牌號碼000
    0-00號自用小客車停放在臺南市○○區○○路0號前南向路邊，
    本應注意汽車臨時停車或停車，汽車駕駛人開啟車門時，應
    注意行人、其他車輛，並讓其先行，而依當時日間天氣晴、
    乾燥無缺陷、無障礙物之柏油路面、視距良好之路況，並無
    不能注意之情事，李榮金竟疏未注意及此，貿然開啟上開車
    輛駕駛座之車門，適江沛蓁騎乘車牌號碼000-000號普通重
    型機車，沿臺南市永康區大灣路由北向南行駛，行經上開地
    點，閃避不及撞上開車輛之車門，致○○○受有右中指中位指
    骨頭部撕除性骨折、右中指擦傷等傷害。
二、案經江沛蓁告訴本署偵辦。
　　　　證據並所犯法條
一、證據清單及待證事實：
編號 證據名稱 待證事實 1 被告李榮金於警詢及偵查中之供述。 坦承於犯罪事實欄所載時間、地點，與告訴人江沛蓁發生車禍。 2 告訴人○○○於警詢及偵查中之指訴。 證明全部犯罪事實。 3 道路交通事故現場圖、調查報告表(一)、(二)、肇事人自首情形紀錄表、本署勘驗筆錄各1份、現場及車損照片12張。 證明本件車禍發生之經過。 4 臺南市車輛行車事故鑑定會鑑定意見書(南鑑0000000案)1份。 證明被告駕駛自小客車，開啟車門未注意後方車輛，為肇事原因之事實。 5 邵柏洲骨科診所診斷證明書1份、 證明告訴人受有如犯罪事實欄所載傷害之事實。 
二、核被告所為，係犯刑法第284條前段之過失傷害罪嫌。被告
    犯罪後，於該管公務員發覺前留於肇事現場，並於警方前往
    處理時，自承為肇事人，此有臺南市政府警察局永康分局交
    通分隊道路交通事故肇事人自首情形紀錄表1份附卷可參，
    為對於未發覺之罪自首而接受裁判，請依刑法第62條前段規
    定減輕其刑。
三、依刑事訴訟法第251條第1項提起公訴。
　　此　致
臺灣臺南地方法院
中　　華　　民　　國　 111　　年　　1 　　月　　24　　日
                              檢察官　張　佳　蓉
本件證明與原本無異
中　　華　　民　　國　 111　　年　　2 　　月　　8 　　日
　　　　　　　　　　　　　　　書記官  李　智　聖
附錄本案所犯法條　　
刑法第284條前段
因過失傷害人者，處 1 年以下有期徒刑、拘役或 10 萬元以下
罰金